臺灣桃園地方法院宣示判決筆錄　　　　 96年度審訴字第731號
公　訴　人　臺灣桃園地方法院檢察署檢察官
被　　　告　乙○○
指定辯護人　本院公設辯護人　甲○○
上列被告因毒品危害防制條例案件（起訴案號：96年度毒偵字第
3363號），於中華民國96年11月21日下午5 時，在本院第十四法
庭宣示判決，出席職員如下：
　　　　　法　官　曾家貽
　　　　　書記官　陳淑瓊
法官起立朗讀判決主文、犯罪事實要旨、附記事項、處罰條文，
及告以上訴限制、期間並提出上訴狀之法院，且諭知記載其內容
：
一、主  文：
    乙○○施用第一級毒品，累犯，處有期徒刑拾月，扣案之第
    一級毒品海洛因肆包（含袋合計驗餘毛重零點玖零伍公克）
    均沒收銷燬之。又施用第二級毒品，累犯，處有期徒刑肆月
    。應執行有期徒刑壹年，扣案之第一級毒品海洛因肆包（含
    袋合計驗餘毛重零點玖零伍公克）均沒收銷燬之。
二、犯罪事實要旨：
    乙○○前因施用毒品案件，經本院裁定令入戒治處所施以強
    制戒治後，於民國88年9 月11日期滿執行完畢，又因施用毒
    品案件，經本院判處有期徒刑8 月確定，並於94年1 月20日
    縮刑期滿執行完畢，嗣又因施用毒品案件，經本院裁定令入
    戒治處所施以強制戒治後，於95年7 月11日執行完畢。詎其
    猶未戒除毒癮，先於96年6 月15日晚間某時，在桃園縣桃園
    市○○路某處友人家中，以置入玻璃球燒烤方式施用第二級
    毒品甲基安非他命1 次，復於同年月16日下午5 時許，在桃
    園縣桃園市○○路某處友人家中，以針筒注射方式施用第一
    級毒品海洛因1 次，嗣於同日晚上8 時30分許，在桃園縣桃
    園市○○路10巷巷口前為警查獲，並扣得第一級毒品海洛因
    4 包（含袋合計驗餘毛重0.905 公克）。
三、附記事項：
  1.移送併辦意旨略以（臺灣桃園地方法院檢察署96年度毒偵字
    第4356號）：乙○○於96年7 月6 日下午6 時許為警採尿時
    起回溯前24小時及96小時內某不詳時間，分別在某不詳處所
    內，施用第一級毒品海洛因、第二級毒品安非他命各1 次，
    因認被告此部分亦涉有毒品危害防制條例第10條第1 項、第
    2 項之罪，並與前揭論罪科刑部分具有集合犯之實質上一罪
    關係，請求併予審理云云。
  2.按所謂「集合犯」係屬刑法上一種特殊的構成要件類型，在
    構成要件中所描述之行為，其行為本身具有重複實施之特質
    ，故行為人所為之各別行為被總結成為構成要件的一行為，
    而論以單純一罪，此或與接續犯在行為人所為之複製行為有
    其共通處，然接續犯在其所適用之構成要件行為文義本身不
    具反覆實施之特質，但在行為人所為之各複製行為之間，於
    時空上，集合犯與接續犯同被要求應緊密連接，只是接續犯
    比集合犯較受嚴格要求。是以刑法連續犯廢除後，對於部分
    習慣犯，例如竊盜、吸毒等犯罪，基於適用數罪併罰恐生刑
    罰過重產生不合理現象之疑慮，或可發展接續犯、集合犯或
    包括的一罪之概念，認為構成單一之犯罪，以限縮數罪併罰
    之範圍（見立法理由），但本院認為在認定上，行為人所為
    之各複製行為之間，在時空上仍應受「緊密連接」之規範，
    並非毫無時空之限制，否則將回復修法前只要基於概括犯意
    ，經常可連綿數年之久，仍適用連續犯之規定論處，不無鼓
    勵犯罪之嫌，此應非修法之本旨。是以施用毒品者，在當次
    被查獲移送偵辦前之多次施用行為，各行為之間如合於時空
    緊密連接之關係，自得以包括的一罪（集合犯）論之，苟如
    行為人施用毒品被查獲移送偵辦後，不論是羈押或交保釋放
    ，則行為人施用毒品之犯意應已中斷（實務上最高法院已認
    為凡有在監執行或羈押之事實即認定施用毒品之犯意中斷）
    ，爾後再有施用行為應屬另行起意而為之，與查獲前之施用
    行為即不能以包括的一罪（集合犯）論之，蓋如不作如是切
    割，恐有容許行為人於被查獲釋放後仍可繼續施用之嫌，自
    非遏止當前毒品氾濫之策。是依上論述，請求併案審理部分
    既係在本案移送偵辦，被告經檢察官諭知交保釋放後，再另
    行所為之施用毒品行為，即無集合犯之適用，併辦意旨認應
    論以包括之一罪，請求併案審理云云，非有理由，本院就請
    求併辦部分自無從併予審究，應退回由檢察官另行依法辦理
    ，附此敘明。
四、處罰條文：
    毒品危害防制條例第10條第1 項、第2 項、第18條第1 項前
    段，刑法第11條、第47條第1 項、第51條第5 款。
五、協商判決除有刑事訴訟法第455 條之4 第1 項第1 款於本訊
    問程式終結前，被告撤銷協商合意或檢察官撤回協商聲請者
    ；第2 款被告協商之意思非出於自由意志者；第4 款被告所
    犯之罪非第455 條之2 第1 項所定得以協商判決者；第6 款
    被告有其他較重之裁判上一罪之犯罪事實者；第7 款法院認
    應諭知免刑或免訴、不受理者情形之一，及違反同條第2 項
    「法院應於協商合意範圍內為判決；法院為協商判決所科之
    刑，以宣告緩刑或2 年以下有期徒刑、拘役或罰金為限」之
    規定者外，不得上訴。
六、如有前述例外得上訴之情形，又不服本件判決，得自收受判
    決送達後10日內，向本院提出上訴書狀，上訴於第二審法院
    。
中　　華　　民　　國　　96　　年     11  　月     21　日
                          刑事庭  法　官　曾家貽
                                  書記官　陳淑瓊
以上正本證明與原本無異。
                                  書記官  陳淑瓊
中　　華　　民　　國　　96　　年　　11　　月　　21　　日
附錄本案論罪科刑依據之法條：
毒品危害防制條例第10條
施用第一級毒品者，處 6 月以上 5 年以下有期徒刑。
施用第二級毒品者，處 3 年以下有期徒刑。
毒品危害防制條例第18條
查獲之第一、二級毒品及專供製造或施用第一、二級毒品之器具
，不問屬於犯人與否，均沒收銷燬之；查獲之第三、四級毒品及
製造或施用毒品之器具，無正當理由而擅自持有者，均沒入銷燬
之。但合於醫藥、研究或訓練之用者，得不予銷燬。
前項合於醫藥、研究或訓練用毒品或器具之管理辦法，由法務部
會同行政院衛生署定之。
